臺灣臺北地方法院刑事判決　　　　　　　96年度易字第1266號
公　訴　人　臺灣臺北地方法院檢察署檢察官
被　　　告　乙○○
　　　　　　　　　　（現羈押在台灣台北看守所）
上列被告因竊盜案件，經檢察官提起公訴（96年度偵字第9727號
），本院判決如下：
    主  文
乙○○於夜間侵入住宅竊盜，累犯，處有期徒刑拾月；又於夜間
侵入住宅竊盜，累犯，處有期徒刑壹年；又於夜間侵入住宅竊盜
，累犯，處有期徒刑壹年；應執行有期徒刑貳年陸月。
    事  實
一、乙○○前於民國88年間，因竊盜案件，經台灣高等法院於89
    年3 月16日以89年度上易字第354 號判決判處有期徒刑2 年
    ，強制工作3 年確定，91年4 月12日刑期起算，入監執行，
    92年8 月21日縮短刑期假釋出監，同年9 月25日保護管束期
    滿執行完畢。
二、乙○○猶不知自我檢束，意圖為自己不法之所有，分別有如
    下述之竊盜行為：
（一）95年9月21日凌晨2時許，沿台北市○○區○○路1 段170
      號大樓旁巷內之水管攀爬至2 樓後，走安全梯至頂樓，再
      由頂樓沿水管攀爬至14樓之後樓台，並趁14樓後門未上鎖
      ，而丁○○正在睡覺之際，自後門進入，侵入該住宅行竊
      ，竊取丁○○所有放置於書房書桌上皮包內之新台幣（下
      同）1 千餘元得逞。
（二）前開竊盜行為得手後，復自14樓後陽台攀爬水管至12樓之
      後陽台，趁12樓之後門未上鎖，而丙○○亦在睡覺之際，
      自後門進入，侵入丙○○之住宅，竊取放置於客廳餐桌上
      之黑色霹靂包1 個（內有信用卡、金融卡、身分證、健保
      卡、加州健身卡、汽車駕照、現金6 千餘元、大樓停車感
      應卡及車庫遙控器等物）、咖啡色霹靂包1 個（內有信用
      卡、身分證、汽車駕照、行動電話、現金2 萬5 千元）及
      斜背式背包1 個（內有存摺印鑑、白金戒指1 只）等物得
      手後，由12樓之大門離開，再由安全梯下樓逃逸。
（三）95年11月23日凌晨2 時許，至上址大樓，再以相同手法沿
      大樓旁巷內之水管攀爬至2 樓，由2 樓後陽台沿水管攀爬
      至8 樓後陽台，趁8 樓後門未上鎖，而甲○○在睡覺之際
      ，侵入甲○○之住宅，竊取客廳桌上手提包內之現金1 千
      餘元、美金3 百多元及其他外幣得手後，由8 樓大門離開
      ，再走安全梯至1樓逃逸。
三、嗣經甲○○報警處理，經警到場採集現場之指紋，送鑑定結
    果，與檔存之乙○○指紋相符，乃於96年5 月10日12時30分
    ，持台灣士林地方法院核發之96年度聲搜字第594 號搜索票
    ，在台北市大同區○○○路○ 段83巷8 號2 樓查獲乙○○，
    並在其皮包內扣得其在甲○○住處所竊得之美金1 元紙鈔2
    張、澳門幣20元紙鈔1 張、印尼幣500 元紙鈔1 張、人民幣
    5 角紙鈔1 張及人民幣1 角紙鈔1 張等物。
四、案經甲○○訴請台北市政府警察局萬華分局報告台灣台北地
    方法院檢察署檢察官偵查起訴。
    理  由
一、本件被告乙○○所犯者為死刑、無期徒刑、最輕本刑為3 年
    以上有期徒刑之罪或高等法院管轄第一審案件以外之案件，
    其於本院95年6 月4 日審判中，先就被訴事實為有罪之陳述
    ，經本院告知其簡式審判程序之旨，並聽取公訴人、被告之
    意見後，本院依刑事訴訟法第273 條之1 第1 項之規定，裁
    定以簡式審判程序進行審理。則依刑事訴訟法第273 條之2
    規定，關於本案證據之調查，不受第159 條第1 項、第161
    條之2 、第161 條之3 、第163 條之1 及第164 條至第170
    條規定之限制，合先敘明。
二、前揭事實，已據被告於警詢、偵查及本院審理時坦承不諱，
    核與被害人丙○○、甲○○於警詢時之供述相符，並有被害
    人甲○○所簽具之贓物認領保管單、就被害人丙○○、甲○○、丁○○之刑案現場勘查報告、採證照片、95年9 月21日
    2 時35分4 秒、3 時22分31秒監視器之翻拍照片2 幀、內政
    部警政署刑事警察局96年1 月25日刑紋字第0960000551號鑑
    驗書在卷可稽，足證被告前開自白與事實相符，應可採信。
    本件事證明確，被告竊盜犯行，堪以認定。
三、被告雖辯稱：中華路1 段170 號8 樓確實有我的指紋，但12
    樓、14樓是在沒有直接證據之情況下，由我主動提出云云。
    惟按，刑法第62條所謂發覺，並非以有偵查犯罪權之機關或
    人員確知其人犯罪無誤為必要，有確切之根據得為合理之可
    疑，而對犯罪行為人發生嫌疑時，即得謂為已發覺（最高法
    院94年度台上字第7385號、第431 號、86年度台上字第1133
    號、85年度台上字第4908號判決意旨參照）。查被告95年9
    21日2 次竊盜犯行之後，經警向該社區調閱監視器錄影資料
    ，已質疑卷附之監視器翻拍照片2 幀內可疑男子為行竊之人
    （偵卷第41頁），並詢問被害人丙○○是否認識該可疑男子
    ，有被害人丙○○之警詢筆錄在卷可資參照，而被告於警詢
    及本院審理時亦自承前開翻拍照片內之可疑男子係其本人無
    誤（見偵卷第41頁、本院96年6 月4 日審判筆錄第3 頁），
    顯見警察依據前開監視器翻拍照片，已合理懷疑被告乃係行
    竊之人，經核乃係已有確切之根據，對被告發生嫌疑，參諸
    前開所述，被告在自白前開犯行之前，已為有偵查犯罪權之
    警察所發覺，自不構成刑法之自首要件，被告前開所辯，顯
    屬無據，不足採信。此外，被告雖又辯稱：行為當時都是喝
    醉酒狀態云云，然而，被告於警詢及檢察官偵查時，均未提
    出前開辯解，則被告所辯，是否屬實，容有疑義；況且，被
    告縱使銘酊大醉，亦係其己自行所招致，參諸刑法第19條第
    3 項之規定，亦不得據此主張解免前開犯行之刑事罪責。
四、論罪科刑之理由：
（一）核被告各次（共3 次）所為，均係犯刑法第321 條第1 項
      第1 款之夜間侵入住宅竊盜罪。
（二）被告所犯之各個竊盜罪（共3 罪），犯意均屬各別，應予
      分論併罰。
（三）被告有如事實欄所述之前案紀錄，有台灣高等法院被告前
      案紀錄表在卷可稽，其於5 年之內故意再犯本件有期徒刑
      以上之罪，核屬累犯，爰依刑法第47條第1 項之規定，加
      重其刑。
（四）爰審酌被告已有竊盜前科紀錄，已如前述，仍不知悔改，
      不思尋求正當工作謀生，僅為滿足自己之生活花費，利用
      夜間侵入住宅行竊，嚴重影響被害人之住宅安全之犯罪動
      機、目的、手段、犯罪所生之損害，犯罪後尚能坦承不諱
      等一切情狀，分別量處如主文所示之刑，並定其應執行刑
      。
據上論斷，應依刑事訴訟法第284 條之1 、第273 條之1 、第27
3 條之2 、第299 條第1 項前段、刑法第321 條第1 項第1 款、
第47條第1 項、第51條第5 項、判決如主文。
本案經檢察官林良蓉到庭執行職務
中　　華　　民　　國　　96　　年　　6 　　月　　18　　日
　　　　　　　　　刑事第十六庭  法　官　蔡守訓
上正本證明與原本無異。
如不服本判決，應於判決送達後10日內向本院提出上訴狀（應抄
附繕本）。告訴人或被害人如對於本判決不服者，應具備理由請
求檢察官上訴，其上訴期間之計算係以檢察官收受判決正本之日
期為準。
                                書記官  張漪蕙
中　　華　　民　　國　　96　　年　　6 　　月　　20　　日
附錄本案論罪科刑法條
中華民國刑法第321條
（加重竊盜罪）
犯竊盜罪而有左列情形之一者，處 6 月以上、 5 年以下有期徒
刑：
一  於夜間侵入住宅或有人居住之建築物、船艦或隱匿其內而犯
    之者。
二  毀越門扇、牆垣或其他安全設備而犯之者。
三  攜帶兇器而犯之者。
四  結夥三人以上而犯之者。
五  乘火災、水災或其他災害之際而犯之者。
六  在車站或埠頭而犯之者。
前項之未遂犯罰之。
